# 请教陈老师，关于关联交易

提问人：Alisa_wang 时间：2012-03-22 11:01:34
A公司为国有控股75%企业，其中25%的股份属于自然人B。同时B又在C公司担任监事。A公司有一大部分业务直接分包给了C公司。
（ 1 ）如果B仅为公司股东，在A公司没有任何职务，这种分包是否违规？ （ 2 ）如果B公司在为A公司高管，A公司分包给C公司的业务是否违规？ （ 3 ）B在C公司不是监事，而C公司是B的直系亲属开的，是否违规？其实就是说，监事算不算有关联关系？ （ 4 ）什么样的关联交易不允许，什么样的关联交易披露即可？

回答人：chenyiwei
首先要明确：本帖对“关联关系”的讨论，是基于会计准则规定的口径，还是基于《企业国有资产法》规定的口径，或者其他口径（如股票上市规则、银监会的关联交易监管规定的口径）？不同的口径得出的结论可能差异很大的。
如果是会计准则口径，根据《讲解 2010 》对关联方准则的修订，仅仅同受一方重大影响是不构成关联方关系的。并且一般理解，仅仅担任监事，并不会对担任监事的公司形成重大影响。
如果是国资监管口径，其中的“关联方”界定主要是强调国有企业与其内部人之间的关系。根据《企业国有资产法》第四十三条规定：“本法所称关联方，是指本企业的董事、监事、高级管理人员及其近亲属，以及这些人员所有或者实际控制的企业。”

回答人：chenyiwei
回复 Alisa_wang 的帖子
国资监管和证券监管方面的法律法规和规则都没有完全禁止此类交易，因此不能笼统地说这种业务安排一定是不合法或者不合规的。关键是条件要公允，不能形成利益输送而损害国有权益或者上市公司股东的利益。

提问人：Alisa_wang 时间：2012-03-23 23:02:38
回复 chenyiwei 的帖子
好像看到相关规定说，国企的高管不允许在外经营与公司业务相同业务，不准许担任相同业务公司的有报酬职务类似的等等，但没有找到一个系统明确的条文。

回答人：chenyiwei
《公司法》第六章“公司董事、监事、高级管理人员的资格和义务”也有一般性的规定。